【裁判字號】    97,消債更,694
【裁判日期】    981015
【裁判案由】    更生事件
【裁判全文】
臺灣士林地方法院民事裁定           97年度消債更字第694號
債  務  人  甲○○
代  理  人  李淵聯律師
上列當事人聲請更生事件，本院裁定如下：
    主  文
債務人甲○○自中華民國九十八年十月十六日十七時起開始更生
程序。
命司法事務官進行本件更生程序。
    理  由
一、按債務人不能清償債務或有不能清償之虞，且無擔保或無優
    先權之債務總額未逾新臺幣（下同）1,200 萬元者，於法院
    裁定開始清算程序或宣告破產前，得向法院聲請更生，觀諸
    消費者債務清理條例第3 條、第42條第1 項規定自明。次按
    ，法院開始更生程序之裁定，應載明其年、月、日、時，並
    即時發生效力。法院開始更生或清算程序後，得命司法事務
    官進行更生或清算程序，必要時得選任律師、會計師或其他
    適當之自然人或法人一人為監督人或管理人，復為同條例第
    45 條 第1 項、第16條所明定。
二、聲請意旨略以：伊有不能清償債務之情事，前曾於民國97年
    8 月間以書面向最大債權金融機構即臺灣土地銀行（下稱土
    地銀行）請求共同協商債務清償方案。協商條件為180 期、
    利率1 ％、每月還款18,467元。惟伊無法負擔銀行所提出之
    還款方案致協商不成立。又債務人無擔保或無優先權之債務
    總額未逾1,200 萬元，復未經法院裁定開始清算程序或宣告
    破產，爰向本院聲請更生等語。
三、經查，債務人甲○○所主張之上開事實，業據提出前置協商
    不成立通知書（見本院卷第15頁）、全戶戶籍謄本（見本院
    卷第17、109 頁）、財政部臺北市國稅局民國95、96、97年
    度綜合所得稅各類所得資料清單、財產歸屬資料清單（見本
    院卷第22至24頁、182 頁）、財團法人金融聯合徵信中心當
    事人綜合信用報告－債務清理條例前置協商專用債權人清冊
    （見本院卷第25至28頁）、薪資證明書（見本院卷第66、18
    3 頁）、勞工保險被保險人投保資料表（見本院卷第181 頁
    ）等為證，且經本院依職權向最大債權金融機構土地銀行函
    查協商過程等情屬實，有土地銀行97年10月14日民事陳報狀
    ，在卷可按（見本院卷第42至53頁），核屬相符，堪認為真
    正。是以債務人目前每月平均薪資僅約15,617元（此有私立
    麗荷美語短期補習班開具之98年1 月至6 月薪資證明，附卷
    可參），債務總額高達3,085,533 元 (此有土地銀行提出之
    中途結清查詢表，在卷足參），其主張有不能清償債務之情
    事，堪認為真實。又債務人查無消費者債務清理條例第6 條
    第3 項、第8 條或第46條各款所定駁回更生聲請之事由存在
    ，準此，債務人聲請更生，應屬有據。揆諸首揭規定及說明
    ，應予開始更生程序，並命司法事務官進行本件更生程序。
四、爰裁定如主文。
中    華    民    國    98    年    10    月    15    日
                  民事第二庭  法      官  劉逸成
上為正本係照原本作成。
本件不得抗告。
中    華    民    國    98    年    10    月    15    日
                              書  記  官  羅伊安


司法院資訊處製作；財團法人民間司法改革基金會備份。
